pt-BR: Infantil > Amamentação e alimentação > Comida para bebês > Sucos para bebês: Bebidas concentradas; Bebidas em pó
nb: Baby og barn > Amming og mating > Mat for baby og barn > Babydrikker: Konsentrerte drikker; Pulverdrikker
zh-CN: 婴幼儿用品 > 哺乳与喂养 > 婴幼儿食品 > 婴儿饮料: 浓缩饮液; 固体饮料
vi: Trẻ sơ sinh và trẻ tập đi > Cho con bú và cho ăn > Đồ ăn cho trẻ sơ sinh và trẻ nhỏ > Đồ uống cho trẻ sơ sinh: Đồ uống đậm đặc; Đồ uống dạng bột
fr: Bébés et tout-petits > Allaitement et alimentation > Nourriture pour bébés et tout-petits > Boissons pour bébés: Boissons concentrées; Boissons en poudre
hr-HR: Bebe i mala djeca > Dojenje i hranjenje > Hrana za bebe i malu djecu > Napitci za bebe: Koncentrirana pića; Napitci u prahu
th: ทารกและเด็กเล็ก > การให้นม > อาหารทารกและเด็กเล็ก > เครื่องดื่มสำหรับทารก: เครื่องดื่มเข้มข้น; เครื่องดื่มชนิดผงชงดื่ม
sv: Baby och småbarn > Amning och matning > Mat för baby och småbarn > Babydrycker: Koncentrerade drycker; Pulverdrycker
bg-BG: Бебета и малки деца > Кърмене и хранене > Храна за бебета и малки деца > Бебешки напитки: Концентрирани напитки; Напитки на прах
zh-TW: 嬰幼兒 > 哺育和餵食 > 嬰幼兒食品 > 嬰兒飲品: 濃縮飲料; 粉末飲料
lt-LT: Kūdikiai ir maži vaikai > Žindymas ir maitinimas > Maistas kūdikiams ir mažiems vaikams > Gėrimai kūdikiams: Koncentruoti gėrimai; Gėrimų milteliai
fi: Vauvat ja leikki-ikäiset > Imetys ja syöttäminen > Vauvan ja leikki-ikäisen ruoka > Vauvan juomat: Väkevät juomat; Jauhejuomat
nl: Baby en peuter > Borstvoeding en voeding > Voeding voor baby's en peuters > Dranken voor baby's: Geconcentreerde dranken; Poedervormige dranken
it: Bebè e bimbi > Allattamento e alimentazione > Alimenti per bebè e bambini > Bevande per bambini: Bevande concentrate; Bevande in polvere
da: Baby og småbørn > Amning og madning > Baby og småbørn – mad > Drikkevarer til babyer: Koncentrerede drikkevarer; Pulverdrikkevarer
pl: Dzieci i niemowlęta > Karmienie > Jedzenie dla dzieci i niemowląt > Soczki dla niemowląt: Napoje koncentraty; Napoje w proszku
ko: 영유아 > 수유/이유식 용품 > 영유아식 > 아기 음료수: 농축 음료; 분말 드링크
de: Baby & Kleinkind > Stillen & Füttern > Nahrung für Babys & Kleinkinder > Babysäfte: Getränkekonzentrate; Getränkepulver
en: Baby & Toddler > Nursing & Feeding > Baby & Toddler Food > Baby Drinks: Concentrated Drinks; Powdered Drinks
sk-SK: Bábätká > Dojčenie a kŕmenie > Dojčenské príkrmy > Detské nápoje: Koncentrované nápoje; Nápoje v prášku
tr: Bebek ve Küçük Çocuk Ürünleri > Emzirme ve Beslenme > Bebek ve Küçük Çocuk Gıdaları > Bebek İçecekleri: Konsantre İçecekler; Toz İçecekler
es: Bebés y niños pequeños > Lactancia y alimentación > Comida para bebés y niños > Bebidas para bebés: Bebidas concentradas; Bebidas en polvo
ja: ベビー用品 > 授乳・離乳食 > ベビーフード・離乳食 > ベビー用ジュース: 希釈用ドリンク; 粉ドリンク
ro-RO: Bebeluși și copii mici > Alăptare și hrănire > Alimente pentru bebeluși și copii mici > Băuturi pentru copii: Băuturi concentrate; Băuturi sub formă de pudră
cs: Děti a kojenci > Kojení a krmení > Dětská a kojenecká strava > Dětské džusy: Koncentrované nápoje; Nápoje v prášku
sl-SI: Dojenčki in malčki > Dojenje in hranjenje > Hrana za dojenčke in malčke > Otroški napitki: Koncentrirani napitki; Napitki v prahu
pt-PT: Bebé e criança > Amamentação e alimentação > Comida para bebé e criança > Bebidas para bebé: Bebidas concentradas; Bebidas em pó
el: Βρεφικά & παιδικά είδη > Θηλασμός & σίτιση > Βρεφική & παιδική τροφή > Βρεφικά ροφήματα: Συμπυκνωμένα ροφήματα; Ροφήματα σε σκόνη
ru: Товары для детей > Питание и кормление > Продукты питания для детей и младенцев > Детские напитки: Концентрированные напитки; Порошковые напитки
hu: Baba- és csecsemő > Szoptatás és etetés > Baba- és csecsemőétel > Babaitalok: Koncentrált italok; Poros italok